【裁判字號】    90,易,289
【裁判日期】    900307
【裁判案由】    違反電子遊戲場業管理條例
【裁判全文】
臺灣臺南地方法院刑事判決                            九十年度易字第二八九號
    公  訴  人  臺灣台南地方法院檢察署檢察官
    被      告  甲○○
右列被告因違反電子遊戲場業管理條例案件，經檢察官提起公訴 (八十九年度偵字第
一二六六二號)，本院判決如左：
    主  文
甲○○違反未依電子遊戲場業管理條例規定辦理營利事業登記者，不得經營電子遊戲
場業之規定，處拘役伍拾日，如易科罰金，以參佰元即新台幣玖佰元折算壹日。緩刑
參年。
小金鋼彈珠台之電子遊戲機檯壹拾台均沒收。
    事  實
一、甲○○明知未依電子遊戲業管理條例規定辦理營利事業記者，不得經營電子遊戲
    場業，竟於民國八十九年十月二十二日十九時起，未辦理營利事業登記，在台南
    市○○路○段安富街夜市擺設小金剛彈珠台之電子遊戲機檯十台，非法經營電子
    遊戲場。為警於同日二十三時四十五分許在上址當場查獲。
二、案經台南市政府告發臺灣台南地方法院檢察署檢察官偵查起訴。
    理  由
一、右揭事實，業據被告坦承不諱，復有台南市警察局第三分局海南派出所臨檢安富
    街夜市遊藝坦現場紀錄表一份、現場現片四幀在卷可稽，被告自白核與事實相符
    。本件事證明確，其犯行堪以認定。至於被告於檢察官偵查中辯稱：伊以為有向
    稅捐機關申請設籍課稅即屬合法，不知尚需向主管機關辦理登記云云。惟查，被
    告向台南市稅捐處申請之營業項目為「夜市經營電玩」，此僅係一般攤販之課稅
    稅籍，有台南市稅捐處安南分處九十年二月九日（九十）南市稅安子第○三二七
    三七號函附之營業登記之設籍課稅申請書一份在卷可佐，與依電子遊戲場業管理
    條例規定辦理營利事業登記，尚屬有間，是其於檢察官偵查中所辯，並不足採。
    綜上所述，被告於本院審理時之自白核與事實相符。本件事證明確，其犯行堪以
    認定。
二、核被告所為，係違反電子遊戲場業管理條例第十五條之規定，應依同條例第二十
    二條處罰。爰審酌被告經營時間不長，規模尚小，犯後坦承犯行，態度堪稱良好
    等一切情狀，量處如主文所示之刑，並均諭知易科罰金之折算標準，以示懲儆。
    又被告雖於八十年間因賭博罪經本院判處有期徒刑七月，緩刑五年確定，但未被
    撤銷緩刑，其仍屬未曾受有期徒刑以上刑之宣告，此有台灣高等法院被告全國前
    案紀錄表一件附卷可憑，其坦承犯行頗具悔意，經此罪刑宣告之教訓後，當知所
    警惕而無再犯之虞，本院認所宣告之刑，以暫不執行為適當，爰併宣告緩刑參年
    ，以勵自新。另被告擺設之小金鋼彈珠台之電子遊戲機檯十台，雖未扣案，但該
    電子遊戲機檯，為被告所有且供犯罪所用之物，業據渠供承在卷，併依刑法第三
    十八條第一項第二款宣告予沒收。
據上論斷，應依刑事訴訟法第二百九十九條第一項前段、電子遊戲場業管理條例第二
十二條，刑法第十一條前段、第四十一條第一項前段、第七十四條第一項第一款、第
三十八條第一項第二款、罰金罰鍰提高標準條例第二條，判決如主文。
本案經檢察官高峰祈到庭執行職務。
中      華      民      國      九十      年    三      月    七        日
                                  臺灣臺南地方法院刑事第一庭
                                      法官  謝瑞龍
如不服本判決，應於判決送達後十日內，向本院提出上訴狀。
附錄本案論罪科刑法條全文
電子遊戲場業管理條例第十五條
未依本條例規定辦理營利事業登記者，不得經營電子遊戲場業。
電子遊戲場業管理條例第二十二條
違反第十五條規定者，處行為人一年以下有期徒刑、拘役或科或併科新台幣元以上二
百五十萬元以下罰金。


司法院資訊處製作；財團法人民間司法改革基金會備份。
